【裁判字號】    89,中簡上,354
【裁判日期】    891102
【裁判案由】    妨害自由
【裁判全文】
臺灣臺中地方法院刑事判決                      八十九年度中簡上字第三五四號
    上訴人即被告  甲○○
右上訴人因妨害自由案件，不服台灣台中地方法院台中簡易庭八十九年度中簡字第一
九三三號中華民國八十九年十一月二日第一審簡易判決（聲請案號：台灣台中地方法
院檢察署八十九年度偵字第七四０六號），提起上訴，本院管轄之第二審合議庭判決
如左：
    主  文
上訴駁回。
甲○○緩刑貳年。
    事  實
一、甲○○（恐嚇部分，業經不起訴處分確定）與乙○○係同胞兄弟，民國（下同）
    八十九年三月一日下午，甲○○因前曾與乙○○發生不快，遂駕駛車牌號碼ＮＧ
    ─五一二三號自用小客車，尾隨乙○○所駕駛其妻丙○○所有之車牌號碼ＥＪ─
    四六０六號自用小客車之後，見乙○○駕駛之上開車輛沿臺中市○○街經過復興
    路口處時，甲○○即強行以其自用小客車自乙○○所駕前開自用客車之左側插入
    ，並停擋於乙○○前開自用小客車左前方，而當時乙○○所駕駛之自用小客車右
側已有其他輛停放在該處，致乙○○駕駛之自用小客車無法駛離，甲○○旋即下
    車抓住乙○○之衣領，雙方拉址中，乙○○左手小指指甲受有斷裂之傷害，以此
    強暴之方法使乙○○無法下車及駕車離開，而妨害乙○○之行動自由；甲○○復
    另行基於毀損之故意，以腳踹踢丙○○所有前開自用小客車之左側後門，致上開
    車門板金凹陷，足以生損害於丙○○。
二、案經乙○○訴由臺灣臺中地方法院檢察署檢察官偵查後，聲請簡易判決處刑。
    理  由
一、訊據上訴人即被告（下稱被告）甲○○固坦承有駕車於右揭時地攔下告訴人乙○○所駕駛之前開自用小客車等情不諱，惟矢口否認有何妨害自由及毀損之犯行，
    辯稱略以：伊當天是開車從乙○○之左側超車並停在乙○○車子前面，因乙○○
    夫妻在伊父親靈骨塔那邊跟伊母親要錢吵架，伊攔車之後並沒有抓乙○○衣領，
    伊是叫乙○○下來，因伊有報警，警察叫乙○○過去，乙○○不下來，他太太從
    另一個門拉我並要打我，伊用手一直擋，後來伊就開車走了，伊並沒有用腳踢他
    們車子，伊不知道他們車子何以會有凹陷等語。惟查被告如何以其自用小客車自
    告訴人乙○○所駕駛之自用小客車左側超車並停擋於乙○○所駕駛自用小客車之
    左前方，因當時乙○○停車處之右側亦有其他車輛停放，致乙○○無法駕車離去
    ，甲○○即下車抓住乙○○衣領及以腳踢踹乙○○所駕駛之自用小客車左側後門
    等情，迭據告訴人乙○○、丙○○於偵查中及本院審理時指述甚詳，並經證人即
    當時在告訴人乙○○所駕駛之自用小客車車內之王思懿於偵查中到庭證述屬實，
    復有車輛受有凹陷損壞情形之照片五張在卷足資佐證。次查被告雖於偵查中供稱
    伊僅將車擋在乙○○車子前面，但伊有留一個人可出入之距離，然衡諸當時情形
    ，告訴人乙○○係駕車載伊妻子丙○○及女兒王思懿，而被告係以快速之方式自
    左側超車並將車擋住其行進路線，對此突來之狀況，如告訴人乙○○當時有得以
    駕車離開現場之機會，理應迅速倒車或自左側、右側駛離現場，以確保其本身及
    車內妻女之安全，豈有捨此不為而在車內等候被告下車之後抓住其衣領並踢踹其
    車輛之理！是告訴人乙○○指稱當時被告係將車斜插於其車輛左前方車頭而擋住
    其車輛，因伊車窗沒有搖起，被告即迅速下車抓住伊衣領，且當時伊右側亦有其
    他車輛停放，致伊無法下車，亦無法駕車離開，衡情應與事實相符。綜上所述，
    被告前開所辯，顯係犯後卸責之詞，不足採信，本件事証明確，被告犯行已堪認
    定。--
二、核被告甲○○所為，係犯刑法第三百零四條第一項之強制罪及同法第三百五十四
    條之毀損罪。被告甲○○於妨害自由行為持續中致告訴人乙○○受有前述傷害，
    則其傷害之行為應為妨害自由之部分行為，不另論以傷害罪。又被告所犯前開二
    罪間，犯意各別，行為互殊，應予分論併罰。原審依上開法條，就被告妨害自由
    及毀損犯行，分別量處拘役五十日及三十日，並分別諭知易科罰金之折算標準，
    及定其應執行刑為拘役七十日，並諭知易科罰金之折算標準，經核其認事用法均
    無違誤，量刑亦屬妥適，被告上訴仍執前詞，為無理由，應予駁回。再查，被告
    前未曾受有期徒刑以上刑之宣告，有臺灣臺中地方法院檢察署刑案資料查註紀錄
    表及台灣高等法院被告全國前案紀錄表在卷可按，被告經此教訓，當知警惕而無
    再犯之虞，本院綜核各情，認對被告所宣告之刑，以暫不執行為適當，併予宣告
    緩刑二年，以啟自新。
三、據上論斷，應依刑事訴訟法第四百五十五條之一第三項、第三百六十八條、刑法
    第七十四條第一款，判決如主文。
本案經檢察官林名冠到庭執行職務。
中        華        民國      九十    年      三    月    一    日
                                    臺灣臺中地方法院刑事第一庭
                                        審判長法  官  林  清  鈞
                                              法  官  黃  家  慧
                                              法  官  簡  賢  坤
右正本證明與原本無異。
不得上訴。
                                              書記官
中       華         民        國     九十     年      三    月    一    日


司法院資訊處製作；財團法人民間司法改革基金會備份。
